# 论长期待摊费用

提问人：18320914871 时间：2017-05-11 16:14:24
自有产房装修的费用，要么直接资本化，要么直接费用化，不能放进长期待摊费用，融资租赁的装修才能放进长期待摊费用

回答人：chenyiwei
自有和融资租入房产的装修，在满足资本化条件的基础上，均单独确认为固定资产，在该装修自身的使用年限（两次装修之间的间隔期）内计提折旧。经营租入房产的装修和改良支出作为长期待摊费用核算。